【裁判字號】    89,上易,324
【裁判日期】    890317
【裁判案由】    違反著作權法
【裁判全文】
臺灣高等法院高雄分院刑事判決    八十九年度上易字第三二四號
    上訴人
    即被告  丙○○
右上訴人因違反著作權法案件，不服臺灣高雄地方法院八十八年度易字第四七四０號
中華民國八十八年十二月二十九日第一審判決（起訴案號：臺灣高雄地方法院檢察署
八十八年度偵字第一九四八二號），提起上訴，本院判決如左：
      主      文
上訴駁回。
      事實及理由
一、本案經本院審理結果，認第一審判決認事用法及量刑均無不當，應予維持，並引
    用第一審判決書記載之事實、證據及理由（如附件）。
二、上訴人即被告丙○○上訴意旨辯稱：查獲之伴唱機及光碟片係其向友人買的，伊
    不知有他人著作權存在云云。惟查被告在原審係辯稱該伴唱機僅供其本人及友人
    娛樂使用云云，前後辯解相互歧異，難謂被告不知其為他人享有著作權之物，是
    其所辯無非卸責之詞，尚難採信。本件上訴核無理由，應予駁回。
三、據上論斷，應依刑事訴訟法第三百六十八條、第三百七十三條，判決如主文。
本案經檢察官林炳雄到庭執行職務。
中    華    民    國     八十九     年       三       月     十七   日
                              臺灣高等法院高雄分院刑事第七庭
                                  審判長法官  李文雄
                                        法官  郭雅美
                                        法官  王光照
右正本證明與原本無異。
不得上訴。
                                      書記官  謝永祥
中    華    民    國     八十九     年       三       月    二十    日
附錄：本判決論罪科刑法條：
著作權法第九十二條
擅自以公開口述、公開播送、公開上映、公開演出、公開展示、改作、編輯或出租之
方法侵害他人之著作財產權者，處三年以下有期徒刑，得併科新臺幣十五萬元以下罰
甲。
                                                                        Ｄ
附件：
~w2z2;臺灣高雄地方法院刑事判決~w1z1;        八十八年度易字第四七四０號
    公  訴  人  臺灣高雄地方法院檢察署檢察官
    被      告  丙○○  男  四十二歲（民國○○○年○月○日生）
                        住高雄縣岡山鎮○○路七八巷十九號
                        身分證統一編號：Ｓ一二九一六九九八號
右列被告因違反著作權法案件，經檢察官提起公訴（八十八年度偵字第一九四八二號
），本院判決如左：
    主  文
丙○○連續擅自以公開上映之方法侵害他人之著作財產權，處有期徒刑貳月，如易科
罰甲，以佰元折算壹日。
扣押之光碟大帝電腦伴唱機壹台、光碟片壹片、點歌目錄伍張，均沒收。
    事  實
一、丙○○前曾有妨害公務前科（未構成累犯），於執行完畢後，猶不知謹慎，其係
    高雄縣岡山鎮○○路五號大福釣蝦場之負責人，明知其於民國八十八年五月底，
    向其友人買受光碟大帝電腦伴唱點機內之光碟片，其上重製之「買醉」、「一代
    女皇」、「海角天涯」、「珍重我的愛」、「港邊甘是男性傷心之所在」等歌曲
    係乙○○○股份有限公司（下稱美華公司）享有著作權之物，竟基於概括之犯意
    ，未經該公司簽約授權，即將該伴唱機置於該釣蝦場內，連續供不特定之客人投
    幣點唱，而以公開上映上揭音樂著作。嗣於八十八年七月十七日下午二時許，在
    上址為警查獲，並扣得光碟大帝電腦伴唱機一台、光碟片一片、點歌目錄五張等
    物。
二、案經美華公司訴由高雄縣警察局移送臺灣高雄地方法院檢察署檢察官偵查起訴。
    理  由
一、訊據被告丙○○固不否認於右揭時間將其購得之光碟大帝電腦伴唱機置於其所經
    之大福釣蝦場之事實不諱，惟矢口否認有何違反著作權法之犯行，辯稱：該伴唱
    機僅供其本人與其友人娛樂使用云云。經查：上開五首歌曲原為寶麗甲公司所有
    音樂著作權之歌曲，嗣將著作財產權讓與告訴人，有附於警訊筆錄之著作權讓與
    證明書數紙可按，是告訴人確有右開五首歌曲之著作財產權無訛。又被告確曾於
    其經營之釣蝦場之公開場所，以上開點歌機供不特定客人點唱，公開上映右揭音
    樂著作，有告訴人之市場調查員徐瑞泯至該店消之收據及現場圖附卷可參。另扣
    案之伴唱機為松驊公司所製造，其廣告及外盒皆強調「家庭卡拉０Ｋ大革命」，
    且該公司之職員黃宏仁於臺灣士林地方法院檢察署八十七年度偵字第七五六三號
    一案中，提出八十七年十一月二十日自由時報廣告表示該公司產品僅供家庭使用
    ，有該署八十七年度偵字第七五六三號起訴書影本一份在卷足憑，而被告為商業
    經營者，對於該伴唱機僅供家用乙節自不得諉為不知。況且，依查獲現場照片觀
    之，該伴唱機置於釣蝦場內，並以木箱加鎖，由外投幣及按鍵點歌，係用以營業
    使用無訛。此外，並有如事實欄所示之扣押物及現場查獲照片十七幀在卷可按。
    從而，被告上開所辯，顯屬事後卸責之詞，不足採信。事證明確，被告右揭犯行
    ，洵堪認定。
二、核被告所為，係犯著作權法第九十二條之擅自以公開上映之方法侵害他人之著作
    財產權罪。被告先後多次犯行，時間緊接，犯罪構成要件相同，顯係基於概括犯
    意為之，為連續犯，應依刑法第五十六條之規定，論以一罪。爰審酌著作財產權
    係他人智慧之結晶，而告訴人取得著作財產權亦付出相當之代價，被告僅因一己
    之私利，而擅自以上開方法侵害他人之著作財產權，有損政府保護智慧財產權之
    政策，且損及我國國際形象，惟念其犯後尚能坦承部分犯行，已知悔悟，犯罪所
    不多等情狀，量處如主文所示之刑，並諭知如易科罰甲之折算標準，以資懲儆。
    至於如事實欄示扣押之物係被告所有併供其前開犯罪所用之物，業如前述，爰依
    刑法第三十八條第一項第二款之規定，併予以宣告沒收。
據上論斷，依刑事訴訟法第二百九十九條第一項前段，著作權法第九十二條，刑法第
十一條前段、第五十六條、第四十一條、第三十八條第一項第二款，罰甲罰鍰提高標
準條例第二條，判決如主文。
本案由周天畏檢察官蒞庭執行職務。
中 華     民      國      八十八      年    十二    月    二十九    日
                                    臺灣高雄地方法院刑事第七庭
                                        法  官    陳正禧
右正本證明與原本無異。
如不服本判決，應於判決送達後十日內，向本院提出上訴狀。
                                        書記官    林豐富
中    華    民    國      八十八      年      十二      月      三十    日
附錄法條：
著作權法第九十二條
擅自以公開口述、公開播送、公開上映、公開演出、公開展示、改作、編輯或出租之
方法侵害他人之著作財產權者，處三年以下有期徒刑，得併科新臺幣十五萬元以下之
罰甲。


司法院資訊處製作；財團法人民間司法改革基金會備份。
